臺灣雲林地方法院刑事附帶民事訴訟判決
110年度附民字第287號
原    告    陳惠琪
被    告    吳正欽

            張崇𧘻

            蕭聖民

            王伯修


            蔡沛翰

            黃奕翔
            郭品宏


上列被告等因被訴組織犯罪防制條例等案件（110年度訴字第434
號），經原告提起附帶民事訴訟，請求損害賠償，本院判決如下
：
    主  文
原告之訴均駁回。
    理  由
一、按當事人不得就已起訴之事件，於訴訟繫屬中，更行起訴，
    為民事訴訟法第253條所明定。依刑事訴訟法第491條規定，
    上開民事訴訟法規定雖不在刑事附帶民事訴訟明文準用之列
    ，然一事不再理乃訴訟法上之主要適用原則，為法理所當然
    ，附帶民事訴訟本質即屬民事訴訟，法院於審理附帶民事訴
    訟時，自可援用此一法理（最高法院93年度台附字第55號判
    決參照）。又按犯罪而受損害之人，於刑事訴訟程序得附帶
    提起民事訴訟，對於被告及依民法負賠償責任之人，請求回
    復其損害，刑事訴訟法第487條第1項定有明文。是依法得提
    起附帶民事訴訟者，應以被告所涉之犯罪業經檢察官提起公
    訴為其前提。法院認為原告之訴不合法或無理由者，應以判
    決駁回之，刑事訴訟法第502條第1項亦定有明文。
二、被告張崇𧘻部分：
　　查本案被告張崇𧘻涉詐欺等案件，經檢察官偵查起訴後，原
    告陳惠琪已對被告張崇𧘻提起刑事附帶民事訴訟，並由本院
    以110年度附民字第208號案件受理在案，嗣裁定移由本院民
    事庭審理，有本院110年度附民字第208號刑事附帶民事訴訟
    裁定可稽，故原告陳惠琪對被告張崇𧘻重複提起本件刑事附
    帶民事訴訟，顯係重複起訴，依上說明，其起訴即屬不合法
    ，應以判決駁回之。又原告之訴既經本院駁回，其假執行之
    聲請，亦失所附麗，爰併予駁回之。
三、被告吳正欽、蕭聖民、王伯修、蔡沛翰、黃奕翔、郭品宏部
    分：
    經查，原告起訴主張被告吳正欽、蕭聖民、王伯修、蔡沛翰
    、黃奕翔、郭品宏等6人因詐欺案件，應與被告羅智鴻、許
    尊勝（裁定移送）、張崇𧘻（如前述）連帶賠償原告。然查
    ：110年度訴字第434號刑事案件中，檢察官起訴書附表編號
    44就被害人陳惠琪部分僅起訴被告羅智鴻、許尊勝，上開被
    告吳正欽、蕭聖民、王伯修、蔡沛翰、黃奕翔、郭品宏6人
    並非本案起訴書附表編號44之被告，原告復未敘明上開被告
    6人與本案被告羅智鴻、許尊勝或犯罪事實有何關係或有賠
    償責任之情，是上開被告6人就起訴書附表編號44既未據起
    訴，亦未經本院審理，參諸前揭說明，原告亦不得於此刑事
    訴訟程序附帶提起民事訴訟。
四、從而，本件原告之訴顯非合法，自應依前揭規定，以判決駁
    回原告此部分附帶提起之民事訴訟。
五、據上論斷，應依刑事訴訟法第502條第1項，判決如主文
中　　華　　民　　國　　111 　年　　3 　　月　　29　　日
                  刑事第五庭  審判長法　官  梁智賢
                                    法　官  陳雅琪
                                    法　官  張恂嘉
以上正本證明與原本無異。
如不服本判決應於收受判決後20日內向本院提出上訴書狀，並應
敘述具體理由；其未敘述上訴理由者，應於上訴期間屆滿後20日
內向本院補提理由書（均須按他造當事人之人數附繕本）。「切
勿逕送上級法院」。
                                    書記官  洪青霜
中　　華　　民　　國　　111 　年　　3 　　月　　29　　日